【裁判字號】    89,小上,110
【裁判日期】    891026
【裁判案由】    損害賠償
【裁判全文】
臺灣臺北地方法院民事裁定  八十九年度小上字第一一○號
    上  訴  人  甲○○
    被  上訴人  乙○○
右當事人間請求損害賠償事件，上訴人對於中華民國八十九年六月二十六日本院台北
簡易庭八十八年度北小字第三四０六號第一審判決提起上訴，本院裁定如左：
    主  文
上訴駁回。
第二審訴訟費用新台幣陸佰參拾元由上訴人負擔。
    理    由
一、按關於請求給付金錢或其他代替物或有價證券之訴訟，其標的金額或價額在新台
    幣十萬元以下者，適用本章所定之小額程序。對於小額訴訟之第一審裁判，得上
    訴或抗告於管轄之地方法院，其審判以合議行之。對於前項第一審裁判之上訴或
    抗告，非以其違背法令為理由，不得為之。至其上訴狀應記載上訴理由，表明下
    列各款事項：一、原判決所違背之法令及其具體內容。二、依訴訟資料可認為原
    判決有違背法令之具體事實。民事訴訟法第四百三十六條之八第一項、第四百三
    十六條之二十四、第四百三十六條之二十五定有明文。而所謂判決違背法令，上
    訴人以原判決有不適用法規或適用不當為上訴理由時，其上訴狀或理由書應有具
    體之指摘，並揭示該法規之條項或其內容，若係成文法以外之法則，應揭示該法
    則之旨趣，倘為司法院解釋或本院之判例，則應揭示該判解之字號或其內容，如
    依民事訴訟法第四百六十九條所列各款事由提起第三審上訴者，其上訴狀或理由
    書應揭示合於該條款之事實。是當事人於小額訴訟程序提起上訴，如依民事訴訟
    法第四百六十八條規定，以第一審判決有不適用法規或適用法規不當為理由時，
    其上訴狀或理由書應有具體之指摘，並揭示該法規之條項或其內容。若係成文法
    以外之法則，應揭示該法則之旨趣。倘為司法院解釋、或最高法院之判例，則應
    揭示該判解之字號或其內容。如以民事訴訟法第四百六十九條所列各款情形為理
    由時，其上訴狀或理由書，應揭示合於該條款之事實。上訴狀或理由書如未依此
    項方法表明者，即難認為已對第一審判決之違背法令有具體之指摘，其上訴自難
    認為合法。
二、上訴人上訴意旨略以：渠於民國八十八年十月三日並未駕駛車號Ｔ六－五九三二
    號ＣＡ－七八七號自小客車與間被上訴人所駕駛之車號ＣＡ－七八七號計程車發
    生擦撞，本件係被上訴人誤記車號以為係其駕車肇事所致云云。經查：本件訴訟
    標的金額為新台幣（下同）六萬六千九百八十八元，未逾十萬元，依民事訴訟法
    第四百三十六條之八第一項，訴訟標的金額未逾十萬元，應適用小額訴訟程序。
    再依民事訴訟法第四百三十六條之二十四第二項規定，適用小額訴訟程序者，其
    上訴非以判決違背法令為理由，不得為之。查本件上訴人提起上訴並未具體指明
    原判決認事用法違背法令之具體內容，僅再次否認其曾駕車肇事，並補提車損估
    價單，惟經本院審酌原判決之內容，原審曾於八十八年十二月二十七日令上訴人
    於八十九年一月三日攜同其所有車號Ｔ六－五九三二號自小客車相片到庭，惟上
    訴人為免遭被上訴人指認，並未攜同相片到庭，且證人闕壯興於原審之證言，亦
    明白證述係於八十八年十二月間替上訴人將上訴人所有之前開汽車送維修廠保養
    ，其證述復與上訴人於上訴人理由中所主張之八十八年十月初不符；至上訴人另
    提之估價單，係於八十八年十月二日做成，復無法證明上訴人未於同年月三日駕
    車肇事，是原判決依台北市政府警察局中正一分局交通分隊交通事故談話紀錄表
    之記載，認定上訴人肇事，即無何判決違背法令之處。乃上訴人仍執意提起本件
    上訴，復未具體說明原審有何不適用法規或適用法規不當之情形，並揭示該法規
    之條項或內容，及合於民事訴訟法第四百六十九條所列各款之事實，自難認對該
    判決之如何違背法令已有具體之指摘，揆諸前揭說明，應認其上訴為不合法。
四、結論：本件上訴為不合法，依民事訴訟法第四百三十六條之三十二第二項、第四
    百四十四條第一項、第九十五條、第七十八條，裁定如主文。
中      華      民      國    八十九    年      十      月    二十六    日
                                    民事第五庭審判長法  官  邱新福
                                                    法  官  林秀圓
                                                    法  官  詹駿鴻
右為正本係照原本作成
不得抗告
中      華      民      國    八十九    年      十      月    二十七    日
                                                法院書記官  林淑玉


司法院資訊處製作；財團法人民間司法改革基金會備份。
